臺灣臺中地方法院民事判決　　　　　100年度訴字第728號
原　　　告　陳來福
訴訟代理人　黃坤鐘
被　　　告　黃鎮鋒
上列當事人間損害賠償事件，本院於民國100年4月25日言詞辯論
終結，判決如下：
    主  文
被告應給付原告新台幣拾捌萬捌佰貳拾元，及自民國一○○年
四月十日起至清償日止，按年息百分之五計算之利息。
原告其餘之訴駁回。
訴訟費用新臺幣陸仟伍佰元由被告負擔新臺幣肆仟壹佰貳拾伍元
，餘由原告負擔。
本判決原告勝訴部分得假執行。但被告以新台幣拾捌萬捌佰貳
拾元為原告預供擔保後，得免為假執行。
    事實及理由
一、原告起訴主張：被告於民國99年5月7日16時許，騎乘車牌號
    碼AVY-510號重型機車帶領其友人飼養名為「吉米」之小狗
    （下稱「吉米」）外出，明知應對「吉米」之行動為相當注
    意之管束，以防護他人安全，且依當時情形，又無不能注意
    管束之情事，竟疏未注意以狗鍊繫住「吉米」或為其他控管
    措施，任「吉米」跑在被告所騎乘機車右前方亂竄，於途經
    臺中市○區○○街與北興街口時，適有原告在該處行走欲通
    過交岔路口，因閃避不及而遭「吉米」衝撞後倒地，致原告
    受有頭部外傷併右側額葉挫傷性出血及硬腦膜下血腫、右側
    延遲性顱內出血及硬腦膜下血腫術後等傷害。原告因上開傷
    害支出醫療費用新台幣（下同）26,550元、看護費用182,05
    2元（含99年5月16日至7月12日住院期間看護費用98,600 元
    ，99年7月13日至11月12日外籍看護費用83,452元）、增加
    生活之必需費用12,843元，及精神受損請求慰撫金40萬元。
    爰依民法第184條、第193條規定請求被告給付上開損害中之
    60萬元。並聲明：被告應給付原告60萬元，及自起訴狀繕本
    翌日起至清償日止，按年息5%計算之利息。
二、被告則以：經本院刑事庭以100年度交易字第25號刑事判決
    所認定之過失傷害事實，被告不爭執。又對於原告主張就該
    傷害已支出醫療必要費用26,550元、住院期間看護費用98,
    600元、外籍看護費用83,452元，及生活上必要費用12,843
    元部分沒有意見，但希望能以20萬元，並分期給付方式和解
    。並聲明：原告之訴駁回。
三、法院之判斷：
（一）原告主張：被告於99年5月7日16時30分許，騎乘車牌號碼
      AVY-510號重型機車帶領其友人飼養名為「吉米」之小狗
      外出，明知應對「吉米」之行動為相當注意之管束，以防
      護他人安全，且依當時情形，又無不能注意管束之情事，
      竟疏未注意以狗鍊繫住「吉米」或為其他控管措施，任「
      吉米」跑在其所騎乘機車右前方亂竄，於途經臺中市○區
      ○○街與北興街口時，適有原告在該處行走欲通過交岔路
      口，因閃避不及而遭「吉米」衝撞後倒地，致原告受有頭
      部外傷併右側額葉挫傷性出血及硬腦膜下血腫、右側延遲
      性顱內出血及硬腦膜下血腫術後等傷害之事實為被告所不
      爭執。被告因上開過失傷害行為，經本院刑事庭以100年
      度交易字第25號刑事判決，判處有期徒刑3月確定，復經
      本院依職權調閱上開刑事卷宗審核無誤，足證被告上開過
      失行為與原告所受傷害間有因果關係，原告上開主張，堪
      信為真實。
（二）按因故意或過失，不法侵害他人之權利者，負損害賠償責
      任，民法第184條第1項前段定有明文。次按不法侵害他人
      之身體或健康者，對於被害人因此喪失或減少勞動能力，
      或增加生活上之需要時，應負損害賠償責任；不法侵害他
      人之身體、健康者，被害人雖非財產上之損害，亦得請求
      賠償相當之金額，為民法第193條第1項、第195條第1項前
      段所明文。本件被告因過失行為不法侵害原告之身體及健
      康，揆諸前開規定，被告自應負損害賠償責任。則原告依
      侵權行為之規定，請求被告賠償，自屬有據。茲就原告主
      張之項目及金額，分述如下：
     1、原告主張因上開傷害支出醫療費用26,550元、住院期間
        看護費用98,600元、出院後請外籍看護費用83,452元（
        99年7月13日至99年11月12日）等情，被告表示沒有意
        見，復經原告提出中國醫藥大學附設醫院診字第099060
        5681號診斷證明書、醫療費用收據、看護收據、外勞費
        用收據（以上均影本）為證，堪信為真實。原告上開請
        求洵屬有據。。
     2、原告主張因上開傷害支出生活上必要費用12,843元，固
        提出統一發票影本45張為證，但查其中編號30、38之發
        票消費為酒類200元、180元、花香5沐浴乳79元、金車
        高頓粥25元（×2）、一匙靈超濃縮粉116元，有發票影
        本2紙在卷可參，此部分之支出共計625元，依支出品項
        及原告所受傷害判斷，尚難認定為原告因上開傷害而產
        生生活上必要支出費用，應不予准許；則原告請求因上
        開傷害支出生活上必要費用12,218元為有理由，應予准
        許；逾此部分，為無理由。
     3、按慰撫金核給之標準固與財產上損害之計算不同，然非
        不可斟酌雙方身分資力與加害程度，及其他各種情形核
        定相當之數額（最高法院51年臺上字第223號判例意旨
        參照）。本件原告以打零工維生，有工作始有收入，名
        下無財產；被告高職畢業，於餐廳工作，月薪約25,000
        元，名下有1棟房屋等情，業經兩造陳明在卷。本件原
        告確實因被告之過失侵權行為，致受痛苦，經審酌上情
        ，兩造之身分、地位，被告過失之情形及原告因被告之
        侵權行為所受精神上之痛苦等一切情狀，認原告請求被
        告賠償精神慰撫金40萬元，尚屬過高，應予核減為16萬
        元為其精神損害之慰撫金為適當，逾此數額之請求，為
        無理由。
（三）綜上，原告依侵權行為法律關係，請求被告賠償醫療費用
      26,550元、看護費用182,052元、增加生活之必需費用12,
      218，及精神慰撫金16萬元，共計380,820元，及自起訴狀
      繕本送達被告生效翌日即100年4月10日起至清償日止，按
      年息5%計算之遲延利息，於法並無不合，應予准許；逾此
      範圍之請求，則屬無據，應予駁回。
四、本件原告勝訴部分屬所命給付金額未逾50萬元之判決，爰依
    民事訴訟法第389條第1項第5款依職權宣告假執行；並依職
    權宣告被告預供擔保而免為假執行。本件訴訟費用為裁判費
    6,500元，依兩造勝、敗訴之比例，由被告負擔4,125元，餘
    由原告負擔。
五、本件判決之基礎已臻明確，兩造其餘之攻擊防禦方法及舉證
    ，核與判決無影響，毋庸一一論列，併此敘明。
六、據上論結，本件原告之訴為一部有理由，一部無理由，依民
    事訴訟法第79條、第389條第1項第5款、第392條第2項，判
    決如主文。
中    華    民    國    100    年     5    月    9    日
                  民事第一庭    法  官  周玉蘭
以上正本係照原本作成。
如對本判決上訴，須於判決送達後20日內向本院提出上訴狀（須
附繕本）。如委任律師提起上訴者，應一併繳納上訴審裁判費。
中    華    民    國    100    年     5    月    9    日
                                書記官  董美惠